【裁判字號】    97,訴,1626
【裁判日期】    971231
【裁判案由】    違反台灣地區與大陸地區人民關係條例等
【裁判全文】
臺灣基隆地方法院宣示判決筆錄          97年度訴字第1626號
公  訴  人  臺灣基隆地方法院檢察署檢察官
被      告  丙○○
            甲○○
上  二  人
指定辯護人  本院公設辯護人乙○○
上列被告因違反臺灣地區與大陸地區人民關係條例等案件，於中
華民國97年12月31日下午4 時整許，在本院第四法庭宣示判決，
出席職員如下：
          法  官  劉桂金
          書記官  鄧順生
          通  譯  何瑞雲
法官起立朗讀判決主文、犯罪事實要旨、處罰條文、附記事項，
及告以上訴限制、期間並提出上訴狀之法院，且諭知記載其內容
：
一、主  文：
    丙○○共同使大陸地區人民非法進入臺灣地區，累犯，處有
    期徒刑拾月，減為有期徒刑伍月，如易科罰金，以銀元佰
    元即新臺幣玖佰元折算壹日。
    甲○○共同使大陸地區人民非法進入臺灣地區，未遂，處有
    期徒刑肆月，如易科罰金，以銀元佰元即新臺幣玖佰元折
    算壹日，減為有期徒刑貳月，如易科罰金，以銀元佰元即
    新臺幣玖佰元折算壹日。緩刑貳年。
二、犯罪事實要旨：
    丙○○（前因侵占案件，經本院於民國90年5 月21日，以90
    年度基簡字第197 號判決判處有期徒刑3 月確定，於90年9
    月27日執行完畢）、甲○○均明知不得使大陸地區人民非法
    進入臺灣地區，因結識仲介大陸地區人民以假結婚方式非法
    進入臺灣地區之「阿雄」且缺錢花用，竟分別與「阿雄」共
    同基於使大陸地區人民非法進入臺灣地區之犯意聯絡，由「
    阿雄」出資購買機票，丙○○、甲○○與「阿雄」先於91年
    1 月13日一同前往大陸地區福建省，再由丙○○與假結婚對
    象即大陸地區女子楊秀玉（另行通緝）於91年2 月20日，在
    福建省福州市登記結婚，並於91年2 月21日在福建省福州市
    公證處公證；由甲○○與假結婚對象即大陸地區女子駱紅英
    （另行通緝）於91年3 月21日，在福建省寧德市登記結婚，
    並於同日在福建省霞浦縣公證處公證，迨取得結婚公證書後
    ，丙○○、甲○○、「阿雄」即分別於91年2 月23日、91年
    3 月27日及不詳時間先行返臺。嗣「阿雄」即分別與丙○○
    、楊秀玉及甲○○、駱紅英共同基於行使使公務員登載不實
    文書或使公務員登載不實文書之犯意聯絡，由丙○○於91年
    3 月14日，甲○○於91年4 月17日，分別持上開結婚公證書
    及財團法人海峽交流基金會所核發，證明前述公證書與福建
    省公證員協會寄交之公證書副本相符之證明書，前往基隆市
    安樂區戶政事務所申請辦理結婚之戶籍登記，使該管公務員
    經形式審查後，分別將丙○○與楊秀玉、甲○○與駱紅英結
    婚此一不實事項登載於職務上所掌之戶籍謄本公文書上，足
    以生損害於戶政機關對於戶籍登記管理之正確性。再由丙○
    ○持已填妥之「大陸地區人民進入臺灣地區旅行證申請書」
    、「大陸地區人民進入臺灣地區保證書」及上述登載不實之
    戶籍謄本，於91年3 月18日，向內政部警政署入出境管理局
    （下稱境管局）申請楊秀玉以探親名義進入臺灣地區而行使
    之，足以生損害於境管局對於大陸地區人民申請入境登載之
    正確性，經境管局承辦公務員為實質審查後，核發中華民國
    臺灣地區旅行證，楊秀玉並於91年4 月10日持上開旅行證非
    法進入臺灣地區。甲○○則因未能取得「大陸地區人民進入
    臺灣地區保證書」而無法向境管局申請駱紅英以探親名義進
    入臺灣地區。丙○○、甲○○並分別因此獲利新臺幣（下同
    ）3 萬元、1 萬元。
三、處罰條文：
    92年10月29日修正前臺灣地區與大陸地區人民關係條例第79
    條第3 項、第1 項，刑法第11條前段、第2 條第1 項、95年
    7 月1 日修正施行前（下稱修正前）刑法第28條、第216 條
    、第214 條、第25條第2 項、第55條（修正前）、第47條第
    1 項（修正前）、第41條第1 項前段（修正前）、第74條第
    1 項第2 款，罰金罰鍰提高標準條例第1 條前段、第2 條（
    廢止前），現行法規所定貨幣單位折算新臺幣條例第2 條，
    中華民國96年罪犯減刑條例第2 條第1 項第3 款、第7 條、
    第9 條。
四、協商判決除有刑事訴訟法第454條之4第1項第1款於本訊問程
    序終結前，被告撤銷協商合意或檢察官撤回協商聲請者；第
    2款被告協商之意思非出於自由意志者；第4款被告所犯之罪
    非第455條之2第1項所定得以協商判決者；第6款被告有其他
    較重之裁判上一罪之犯罪事實者；第七款法院認應諭知免刑
    或免訴、不受理者情形之一，及違反同條 第2項「法院應於
    協商合意範圍內為判決；法院為協商判決所科之刑，以宣告
    緩刑或2年以下有期徒刑、 拘役或罰金為限」之規定者外，
    不得上訴。
五、如不服本件判決，得自收受判決送達之日起10日內，向本院
    提出上訴書狀，上訴於第二審法院。
中    華    民    國    97    年    12    月    31    日
                  刑事第一庭法  官   劉桂金
以上正本證明與原本無異。
本判決除有刑事訴訟法第455條之4第1項第1款、第2款、第4款、
第6款、第7款所定情形之一，或違反同條第2項規定者外，不得
上訴。
如有前揭除外情形，對於本件判決如有不服，應於收受本判決後
10日內向本院提出上訴書狀，其未敘述上訴理由者，並得於提起
上訴後10日內向本院補提理由書狀（均須按他造當事人之人數附
繕本）「切勿逕送上級法院」。
中    華    民    國    97    年    12    月    31    日
                            書記官   鄧順生


司法院資訊處製作；財團法人民間司法改革基金會備份。
